【裁判字號】    97,訴,912
【裁判日期】    970624
【裁判案由】    侵權行為損害賠償
【裁判全文】
臺灣高雄地方法院民事判決               97年度訴字第912號
原      告  寬達國際事業股份有限公司
法定代理人  乙○○
訴訟代理人  甲○○律師
被      告  丙○○
                    （
上列當事人間請求侵權行為損害賠償事件，經本院於民國97年6
月10日言詞辯論終結，判決如下：
    主      文
被告應給付原告新台幣陸拾肆萬陸仟零柒拾參元及自民國九十七
年六月十一日起至清償日止按週年利率百分之五計算之利息。
訴訟費用由被告負擔。
    事實及理由
一、本件原告起訴主張被告於民國90年9 月間起，乃冒用「賴顏
    福」之名義，先以小額現金交易之方式向伊購貨以取得信任
    ，迨於同年11月間即要求以支票支付貨款，經伊同意後，被
    告即向伊大量訂貨，並以其所偽造之發票人為「賴顏福」之
    支票交予伊之業務員王勇勝收受，嗣伊於同年11月29日前往
    收取帳款時，始發現被告已逃逸無蹤，且其所交付之支票亦
    遭退票始悉被騙，伊合計遭之詐取魚貨共新臺幣（下同）2,
    646,073 元，並於近日始悉被告之真正身分，為此爰依侵權
    行為之法律關係請求判命被告應先行給付其中之646,073 元
    及自起訴狀繕本送達之翌日即97年6 月11日起至清償日止按
    年息5%計算之利息。
二、被告於其行使偽造有價證券而為詐欺之行為並不爭執，惟以
    伊詐取之金額應僅有60餘萬元，且伊嗣後已與原告之代表以
    400,000 元和解並已交付完畢，原告應不得再向伊請求賠償
    等語置辯，並聲明求為判決駁回原告之訴。
三、按「因故意或過失，不法侵害他人之權利者，負損害賠償責
    任。故意以背於善良風俗之方法，加損害於他人者亦同。違
    反保護他人之法律，致生損害於他人者，負賠償責任。但能
    證明其行為無過失者，不在此限。」，民法第184 條定有明
    文。本件原告主張之上開事實，業據其提出與所述相符之事
    實或移送事實附件乙件為證，而被告所涉上開行使偽造有價
    證券等犯行，業經本院刑事庭審認並判處有期徒刑4 年確定
    ，此經本院查閱本院96年度訴緝字第226 號刑事案卷無訛，
    且有刑事判決書附卷可按，並為被告所不爭執，而被告固另
    以前詞為辯，惟被告因訂貨而交付予原告之偽造支票，其票
    面金額計達1,835,700 元，且被告就向原告詐取之金額確為
    2,646,073 元乙節，此均為被告於上開偽造證券等案件審理
    中所自承無誤，其於本院再陳詐取金額不符云云自屬卸詞，
    而被告就其業與原告達成和解且並已支付400,000 元完畢之
    事實並未舉證以實其說，其上開所辯均無足採。今被告既以
    偽造之支票向原告詐付貨款，並致原告因而受有如數之損害
    其顯有以背俗之故意加害行為侵害原告所有財產利益而致其
    受損者，且其行為所造成之客觀存在事實，依吾人智識經驗
    判斷，通常均有發生同樣損害結果之可能而得認有相當之因
    果關係，被告自應依民法第184 條第2 項規定負損害賠償之
    責任，從而原告依此請求被告應給付646,073 元及其遲延利
    息，依法洵屬有據，自應予以准許。
四、據上論結，本件原告之訴為有理由，合依民事訴訟法第78條
    ，判決如主文。
中    華    民    國    97    年    6     月    24    日
                        民事第一庭    法  官  黃宏欽
正本係照原本作成。
如不服本判決，應於送達後20日內，向本院提出上訴狀並表明上
訴理由，如於本判決送達前提起上訴者，應於判決送達後10日內
補提上訴理由書（須附繕本）。
中    華    民    國    97    年    6     月    24    日
                                書記官  陳心儀


司法院資訊處製作；財團法人民間司法改革基金會備份。
